臺灣高雄地方法院刑事判決　　　　　　　96年度訴字第3350號
公　訴　人　臺灣高雄地方法院檢察署檢察官
被　　　告　乙○○
上列被告因違反毒品危害防制條例案件，經檢察官提起公訴（96
年度毒偵字第6214號），嗣被告於本院準備程序進行中，就被訴
事實為有罪之陳述，經告知簡式審判程序之旨，並聽取檢察官及
被告之意見後，本院合議庭裁定由受命法官獨任改依簡式審判程
序審理，並判決如下：
    主  文
乙○○施用第一級毒品，累犯，處有期徒刑玖月。
    事  實
一、乙○○前於民國93年間，因竊盜案件，經本院以93年度易字
    第1844號判決判處有期徒刑1 年8 月確定，送監執行後，於
    96年2 月15日縮短刑期假釋出監，並於同年5 月9 日假釋期
    滿未經撤銷，視為執行完畢。又其於88年間，因施用毒品案
    件，經本院以88年度毒聲字第6833號裁定送觀察、勒戒後，
    認有繼續施用毒品之傾向，再經本院以88年度毒聲字第7356
    號裁定送強制戒治，嗣因認無繼續執行戒治之必要，經本院
    以89年度毒聲字第1613號裁定停止戒治並付保護管束，繼於
    89年10月6 日保護管束期滿視為執行完畢，並經臺灣高雄地
    方法院檢察署檢察官於91年6 月11日以91年度戒毒偵字第45
    8 號為不起訴處分確定；復於前開強制戒治執行完畢後5 年
    內，自93年4 月6 日下午2 時許起迄同年月26日晚上10許止
    ，連續施用第一級毒品海洛因多次，經本院於93年7 月15日
    以93年度訴字第14 52 號判決判處有期徒刑8 月確定。詎仍
    不知戒絕毒癮，明知海洛因經公告列為毒品危害防制條例第
    2 條第2 項第1 款之第一級毒品，不得非法持有、施用，復
    基於施用第一級毒品海洛因之犯意，於96年6 月13日晚上6
    時許，在其位於高雄縣梓官鄉○○○路聖公巷52號住處，以
    將海洛因摻水置入針筒注射體內之方式，施用第一級毒品海
    洛因1 次。嗣於同年月14日凌晨3 時20分許，在高雄縣橋頭
    鄉○○路忠孝巷附近，因行跡可疑，經警盤查後，得悉其係
    毒品列管人口，經徵得其同意尿液送驗，始查悉上情。
二、案經高雄縣政府警察局岡山分局報請臺灣高雄地方法院檢察
    署檢察官偵查起訴。
    理  由
一、按本件被告乙○○所犯係死刑、無期徒刑、最輕本刑為3 年
    以上有期徒刑以外之罪，其於準備程序就前揭被訴事實為有
    罪之陳述，經受命法官告知簡式審判程序之旨，並聽取其與
    公訴人之意見後，本院認無不得或不宜改依簡式審判程序進
    行之處，爰依刑事訴訟法第273 條之1 第1 項、第284 條之
    1 規定，裁定本件由受命法官獨任進行簡式審判程序，合先
    敘明。
二、訊據被告乙○○對於在上揭時、地，以上述方式施用第一級
    毒品海洛因1 次之事實坦承不諱（本院卷第29、38、39頁參
    照），且被告於96年6 月14日所採集之尿液，經送驗結果，
    呈嗎啡陽性反應，有臺灣檢驗科技股份有限公司96年6 月28
    日報告編號KＺ000000000000號濫用藥物尿液檢驗報告暨高雄
    縣政府警察局岡山分局橋頭分駐所偵辦毒品案件嫌疑犯尿液
    採證對照表各1 紙在卷可稽。而「施用海洛因、甲基安非他
    命後，其於尿液中排出之最長時限，受施用劑量、施用方式
    、個人體質及其代謝情況等因素影響，因個案而易，施用海
    洛因一般可檢出之最長時間為海洛因服用後2 至4 天；施用
    甲基安非他命一般可檢出之最長時間為甲基安非他命服用後
    1 至5 天」等情，有行政院衛生署管制藥品管理局91年8 月
    2 日管檢字第108443號函可查，故自前揭尿液檢驗報告，可
    知被告確曾分別於採尿前之代謝時間內，施用毒品海洛因。
    是被告前揭自白與事實相符，自堪採為被告有罪之證據，其
    施用第一級毒品海洛因1 次之犯行，堪以認定。
三、次按修正毒品危害防制條例就施用毒品者，祇於「初犯」及
    「5 年後再犯」二種情形，有其追訴條件之限制，即須於初
    犯經觀察、勒戒或強制戒治釋放後，5 年內均無施用毒品之
    行為，始能認其前所實施之觀察、勒戒或強制戒治已足遮斷
    毒癮，而得於5 年後再犯時，再予適用初犯之規定，重行觀
    察、勒戒等程序。倘5 年內已經再犯，被依法追訴處罰，縱
    其第3 次（或第3 次以上）施用毒品之時間在初犯釋放5 年
    以後，即與「5 年後再犯」之情形有別，且因已於「5 年內
    再犯」，顯見其再犯率甚高，原實施觀察、勒戒或強制戒治
    ，已無法收其實效，而無5 年戒斷期之存在，自無再經觀察
    、勒戒及強制戒治之必要，應由檢察官逕行起訴（最高法院
    95年度台非字第59號、第65號判決意旨參照）。查本件被告
    前於88年間，因施用毒品案件，經本院以88年度毒聲字第68
    33號裁定送觀察、勒戒後，因認有繼續施用毒品之傾向，再
    經本院以88年度毒聲字第7356號裁定送強制戒治，嗣因認無
    繼續執行戒治之必要，經本院以89年度毒聲字第1613號裁定
    停止戒治並付保護管束，繼於89年10月6 日保護管束期滿視
    為執行完畢，並經臺灣高雄地方法院檢察署檢察官於91年6
    月11日以91年度戒毒偵字第458 號為不起訴處分確定；復於
    前開強制戒治執行完畢後5 年內，自93年4 月6 日下午2 時
    許起迄同年月26日晚上10許止，連續施用第一級毒品海洛因
    多次，經本院於93年7 月15日以93年度訴字第1452號判決判
    處有期徒刑8 月確定之事實，有臺灣高等法院被告前案紀錄
    表及本院93年度訴字第1452號刑事判決各1 份在卷足參，則
    被告於前案經強制戒治執行完畢後，於5 年內已經再犯，並
    經依法追訴處罰，雖本案施用毒品之時間在初犯釋放5 年後
    ，惟被告既已先於「5 年內再犯」，顯見其再犯率甚高，原
    實施強制戒治已無法收其實效，而無5 年戒斷期之存在，參
    諸前揭判決意旨，自無再經觀察、勒戒及強制戒治之必要，
    而應由檢察官逕行起訴，並由本院依法論科。
四、查海洛因係毒品危害防制條例第2 條第2 項所稱之第一級毒
    品，不得非法持有、施用。核被告所為，係犯毒品危害防制
    條例第10條第1 項之施用第一級毒品罪。其施用第一級毒品
    前，持有海洛因之低度行為，應為施用之高度行為所吸收，
    不另論罪。又被告前於93年間，因竊盜案件，經本院以93年
    度易字第1844號判決判處有期徒刑1 年8 月確定，送監執行
    後，於96年2 月15日縮短刑期假釋出監，並於同年5 月9 日
    假釋期滿未經撤銷，視為執行完畢乙節，有本院被告院內索
    引卡紀錄表、臺灣高等法院被告前案紀錄表各1 份附卷可參
    ，其受有期徒刑之執行完畢，5 年以內故意再犯本件有期徒
    刑以上之罪，為累犯，應依刑法第47條第1 項規定加重其刑
    。爰審酌被告前因施用毒品案件經強制戒治執行完畢釋放後
    ，再因施用毒品案件經本院判處有期徒刑8 月確定，竟仍未
    能徹底戒絕毒品，復犯本案施用毒品，顯見其無戒毒悔改之
    意，惟念其施用毒品之次數、施用毒品乃自戕一己之身體健
    康，尚未對他人造成危害，且犯後已坦承犯行，態度良好等
    一切情狀，量處如主文所示之刑，以資懲戒。
據上論斷，應依刑事訴訟法第273 之1 第1 項、第299 條第1項
前段，毒品危害防制條例第10條第1 項，刑法第11條前段、第47
條第1 項，判決如主文。
本案經檢察官甲○○到庭執行職務。
中　　華　　民　　國　　96　　年　　9 　　月　　24　　日
                  刑事第十庭  法　官　林揚奇
以上正本證明與原本無異。
如不服本判決應於收受本判決後10日內向本院提出上訴書狀，並
應敘述具體理由，如未敘述上訴理由者，應於上訴期間屆滿後20
日內補提理由書狀於本院（均須按他造當事人之人數附繕本）「
切勿逕送上級法院」。
中　　華　　民　　國　　96　　年　　9 　　月　　24　　日
                              書記官  于耀文
附錄本案判決論罪科刑法條：
毒品危害防制條例第10條第1項
施用第一級毒品者，處6 月以上5 年以下有期徒刑。
